【裁判字號】    90,自,311
【裁判日期】    900823
【裁判案由】    詐欺
【裁判全文】
臺灣高雄地方法院刑事判決                            九十年度自字第三一一號
    自  訴  人  乙○○
    被      告  甲○○
右列被告因詐欺案件，經自訴人提起自訴（九十年度自字第三一一號），本院判決如
左：
    主  文
甲○○意圖為自己不法之所有，以詐術使人將本人之物交付，處拘役伍拾日，如易科
罰金，以佰元折算壹日，緩刑貳年。
    事  實
一、甲○○意圖為自己不法之所有，於民國八十六年九月九日下午五時許，在高雄市
    ○○○路一一六號乙○○住處，因乙○○告知「明日之星ＫＴＶ」需要駐唱小姐
    ，每人每天駐唱費新台幣（下同）四千五百元，檔期二十日，乃向乙○○佯稱願
    自八十六年九月十日開始上班，並設詞因家中急需用錢，向乙○○先預支九萬元
    ，而由日後上班之薪資中扣抵，致乙○○陷於錯誤，將九萬元如數交付甲○○，
    詎甲○○屆期並未至明日之星ＫＴＶ上班，更避不見面，嗣於八十七年三月二十
    一日乙○○巧遇甲○○，甲○○乃當場開具每張面額一萬元之本票九張交予乙○
    ○，並言明八十七年五月三十一日必定償還，惟乙○○屆期乃提示無著，甲○○
    亦避不見面，乙○○始知受騙。
二、案經被害人乙○○向本院提起自訴。
    理  由
一、訊據被告甲○○固坦承於右揭時、地向自訴人乙○○預支九萬元而未如期上班等
    情，惟矢口否認有何詐欺犯行，辯稱：伊因父親去世及家中有事情尚待處理，所
    以才無法去駐唱云云。惟查，被告若無詐欺之意，理應於家中發生變故之時即主
    動向自訴人聯絡，表明苦處並祈求諒解，焉有取得款項之後即避不見面、音訊全
    無達三年有餘之理，足認被告自始便有不法所有之意圖，是被告上開辯解，顯係
    推諉之詞，無足採信。此外，復有本票九紙附卷可資佐證，事證明確，被告犯行
    洵堪認定。
二、核被告所為，係犯刑法第三百三十九條第一項之詐欺取財罪。爰審酌被告貪圖不
    法，以詐術騙取他人財物，惟所詐取之金額非鉅，現與自訴人達成民事和解，分
    期償還，有協議書一紙附卷可稽，而第一期五千元被告已給付自訴人，自訴人也
    表示願給被告一次機會等一切情狀，量處如主文所示之刑。查刑法第四十一條業
    經於九十年一月十日修正公布，自同月十二日生效，將得易科罰金之適用範圍擴
    大為最重本刑五年以下有期徒刑之罪，經比較新舊法，以新法對於被告較為有利
    ，依刑法第二條第一項前段之規定，併諭知易科罰金之折算標準。末查被告前未
    曾受有期徒刑以上刑之宣告，有台灣高等法院被告全國前案紀錄表一份附卷可按
    ，被告因一時失慮而犯本罪，經此審判程序之教訓及罪刑之宣告，應知警惕，信
    無再犯之虞，爰併諭知緩刑貳年，用啟自新。
三、按法院認為應科拘役、罰金或應諭知免刑或無罪之案件，被告經合法傳喚無正當
    理由不到庭者，得不待其陳述逕行判決，刑事訴訟法第三百零六條定有明文。查
    被告施惠美於審判期日並未到庭，惟該期日於本院九十年七月二十六日開庭審理
    時業經當庭諭知被告，有筆錄在卷足憑，爰依前開規定不待其到庭逕為判決，附
    此敘明。
據上論斷，應依刑事訴訟法第三百四十三條、第三百零六條、第二百九十九條第一項
前段，刑法第三百三十九條第一項、刑法第二條第一項前段、第四十一條第一項、第
七十四條第一款，罰金罰鍰提高標準條例第一條前段，判決如主文。
中      華      民      國      九十      年      八    月    二十三    日
  臺灣高雄地方法院刑事庭
                                      法  官    吳  宏  榮
右正本證明與原本無異。
如不服本判決，應於判決送達後十日內，向本院提出上訴狀。
                                      書記官    呂  怜  勳
中      華      民      國      九十      年      八    月    二十三    日
附錄本案論罪科刑法條：
刑法第三百三十九條第一項
意圖為自己或第三人不法之所有，以詐術使人將本人或第三人之物交付者，處五年以
下有期徒刑、拘役或科或併科一千元以下罰金。


司法院資訊處製作；財團法人民間司法改革基金會備份。
